【裁判字號】    89,易,382
【裁判日期】    890726
【裁判案由】    妨害自由等
【裁判全文】
臺灣雲林地方法院刑事判決                          八十九年度易字第三八二號
    公  訴  人  臺灣雲林地方法院檢察署檢察官
    被      告  丙○○
右被告因妨害自由等案件，經檢察官提起公訴（八十九年度偵字第一七三六號），本
院判決如左：
    主  文
丙○○以加害身體之事，恐嚇他人致生危害於安全，處拘役伍拾日，如易科罰金，以
佰元折算壹日，緩刑貳年。
    事  實
一、丙○○前無不良前科紀錄。其因得知甲○○與其弟媳丁○○往來，心生不滿，竟
    於民國八十九年四月廿四日二十三時許，以電話撥打至雲林縣斗六市○○街五十
    巷四號甲○○住處，向前來接聽電話之甲○○母親乙○○梅揚言；要甲○○不可
    與其弟媳丁○○來往，否則要砍斷甲○○後腿筋等語，以加害身體之事，恐嚇於
    甲○○，經乙○○梅轉告甲○○，使甲○○心生畏懼，致生危害於甲○○之身體
    安全。
二、案經甲○○訴由雲林縣警察局斗六分局報請臺灣雲林地方法院檢察署檢察官偵查
    起訴。
    理  由
一、訊之被告丙○○，對於甲○○與其弟媳丁○○交往，其發見後乃於右揭時地撥打
    電話至甲○○住處等情不諱，惟矢口否認有恐嚇犯行，辯稱：伊電話中只問甲○○在不在，沒有說要砍他後腳筋，伊沒有恐嚇云云。惟查，右揭事實，已據告訴
    人甲○○指訴綦詳，核與證人乙○○梅即甲○○之母親到庭證以：八十九年四月
    二十四日大約晚上十一時左右，他〔指被告丙○○〕說要找甲○○，伊問他什麼
    人，他沒有講，說甲○○與他太太〔應為弟媳丙○○〕糾纏，要我管教甲○○，
    之後說要砍甲○○後腳筋等語，尚屬相符。參以證人乙○○梅與被告丙○○原不
    相識，若非被告丙○○於電話中有恫嚇稱要砍甲○○之後腳筋者，衡情證人乙○○梅自無設詞誣陷之理。再者，被告丙○○發見告訴人甲○○與其弟媳丁○○交
    往，當時應甚不悅方是，否則其當無於深夜十一時左右撥打電話之可能。其當時
    既為不悅，則其於電話中向前來接聽電話之甲○○母親恫嚇要他管教甲○○，不
    然要砍甲○○後腳筋，亦與常情不違，益見被告丙○○於電話中，確有出言恫嚇
    要砍甲○○後腳筋無訛。被告丙○○空言否認，核與上揭證人乙○○梅證述不合
    ，其又不能提出具體事證以供本院調查，所辯應係犯後卸飾之舉，實無足取。事
    證明確，被告犯行堪以認定。
二、核被告所為，係犯刑法第三百零五條之恐嚇危害安全罪行。爰審酌被告丙○○未
    曾受有期徒刑以上刑之宣告，有台灣雲林地方法院檢察署刑案資料查註紀錄表、
    本院被告全國前案紀錄表可按，其因一時細故，致罹刑章，參酌其另犯傷害告訴
    乃論之罪部分，已經和解，並由告訴人甲○○撤回告訴，其恐嚇犯行為非告訴乃
    論之罪，不得撤回，衡酌恐嚇罪造成被害人之危害程度，及犯罪動機、目的、犯
    後態度等一切情狀，量處如主文所示之刑，並諭知易科罰金之折算標準。末查，
    被告丙○○未曾受有期徒刑以上刑之宣告，已如上述，其因一時失慮，致罹刑章
    ，經此罪刑之宣告，當知所惕勵，應無再犯之虞，本院綜合各情，認前揭對其所
    宣告之刑，宜以暫不執行為適當，爰併宣告緩刑二年，以啟自新。
三、至公訴人另以被告丙○○於八十九年四月廿五日二時三十分許，在雲林縣斗六市
    ○○路三十六號斗六派出所，以拳頭毆打甲○○成傷，另犯刑法第二百七十七條
    第一項罪嫌，並與前揭經本院認定有罪之恐嚇罪部分，有牽連犯之裁判上一罪關
    係云云。惟查，被告所涉傷害部分業據和解，並由告訴人甲○○撤回告訴，有撤
    回告訴狀及雲林縣斗六市調解委員會調解書可稽。茲公訴人就此部分認與前揭恐
    嚇部分，有牽連犯之裁判上一罪關係，本院爰不另為不受理諭知。
據上論斷，應依刑事訴訟法第二百九十九條第一項前段、刑法第三百零五條，第四十
一條、第七十四條第一款，罰金罰鍰提高標準條例第一條前段、第二條，判決如主文
。
本案經檢察官徐維嶽到庭執行職務
中      華      民      國    八十九    年      七      月    二十六    日
                                          臺灣雲林地方法院刑事第一庭
                                              法  官  林  秋  火
右正本證明與原本無異。
如不服本判決，應於判決送達後十日內，向本院提出上訴狀。
                                              書記官  林  芳  杰
中      華      民      國    八十九    年      七      月    二十六    日
刑法第三百零五條
以加害生命、身體、自由、名譽、財產之事，恐嚇他人致生危害於安全者，處二年以
下有期徒刑、拘役或三百元以下罰金。


司法院資訊處製作；財團法人民間司法改革基金會備份。
